# 集团出资设立的非公募基金会，下属子公司向其慈善捐款是否构成关联交易？

提问人：chen58336793 时间：2017-02-24 15:16:02
有捐赠收据，需不需要在审计报告中披露？

回答人：chenyiwei
除了由集团出资设立以外，该基金会的目标是什么？日常运营是否归集团控制？集团可从中获得哪些回报？

提问人：chen58336793 时间：2017-02-25 09:35:57
是慈善基金会，无法获得集团与基金会内部之间的情况，但款项的确是慈善捐款，是为 16 年阜宁受灾捐赠的，金额不是特别大

回答人：chenyiwei
建议直接计入营业外支出。另外，虽然该基金会是集团举办的，但因为集团不能从中获取经济利益，故可以不作为关联方处理，但需在营业外支出的附注中披露该基金会的举办人信息。